# 合并日以前的利润为什么要借资本公积金？

提问人：wufaxian 时间：2019-12-30 08:05:12
同一控制下企业合并，要将子公司合并日以前的利润合并进来。就需要一直编以下会计分录：
借：资本公积
贷：盈余公积
未分配利润
5595 、以前年度所得税少计提了今年补提但集团规定不能调整期初数，这种情况要如何做账？目录这里面有两个问题：
1 、子公司合并日以前的利润难道藏在资本公积金账户中？为什么合并 “过去” 的利润要借资本公积金？
2 、借资本公积的金额如何计算？为什么以后每年都要编这个分录？每年借资本公积的金额都一样么？

回答人：chenyiwei
我以前发过关于如何理解 “被合并方留存收益恢复” 的内容，可以查找一下。这实际上是将被合并方前期利润表纳入合并报表范围，追溯重述前期利润表比较数据所导致的自然滚存结果。